臺灣桃園地方法院刑事判決　　　　　　94年度交簡上字第24號
上　訴　人　臺灣桃園地方法院檢察署檢察官
被　　　告　乙○○
　　　　　　　　　　　一號
上上訴人因被告犯過失傷害案件，不服本院於民國93年12月24日
所為93年度桃交簡字第1929號第一審刑事簡易判決（聲請簡易判
決處刑書案號：臺灣桃園地方法院檢察署93年度偵字第10604 號
）提起上訴，本院管轄之第二審合議庭判決如下：
    主    文
上訴駁回。
乙○○緩刑貳年。
    事    實
一、本案經本院審理結果，認為第一審以被告乙○○因過失傷害
    人，犯刑法第284 條第1 項前段之過失傷害罪，適用刑法第
    284 條第1 項前段、第62條第前段、第41條第1 項前段、罰
    金罰鍰提高標準條例第1 條前段、第2 條，逕以簡易判決判
    處被告乙○○拘役10日，如易科罰金，以3 百元折算1 日，
    經核認事用法並無不合，量刑亦稱妥適，應予維持，並引用
    附件第一審判決書所記載之事實、證據及理由。
二、上訴意旨略以：告訴人甲○認被告乙○○疏於注意至過失撞
    傷告訴人，使告訴人受有身心傷害，原審量刑過輕為由具狀
    請求上訴，經核非顯無理由，而據告訴人之請求提起上訴；
    而告訴人甲○亦於本院調查時指訴被告事後對其不聞不問，
    態度惡劣云云，惟查：被告乙○○與告訴人甲○於民國94年
    3 月24日於本院桃園簡易庭94年度桃簡調字第23號案件中，
    就本案過失傷害之民事賠償調解成立，由被告給付新台幣（
    下同）3 萬元予告訴人作為賠償金，有該調解成立之調解筆
    錄影本在卷可稽，且告訴人於本院審理時亦證稱：被告已經
    給付3 萬元予伊，願意給被告一個自新之機會等語明確（詳
    本院94年4 月13日審判筆錄）。是被告犯後已顯現悔意，並
    與告訴人達成和解，給付賠償金予告訴人，上訴意旨所認即
    有未洽，其循告訴人之請求，以原審量刑過輕為由，提起上
    訴，係無理由，應予駁回。再查，被告前未曾受有刑徒刑以
    上刑之宣告，有臺灣高等法院被告全國前案紀錄表1 份在卷
    可稽，其因一時疏慮，致罹刑章，經此偵審程序，當知所警
    惕，信無再犯之虞，且被告已與告訴人達成民事和解，並已
    給付告訴人3 萬元作為賠償告訴人所受損害，因之本院認所
    宣告之刑以暫不執行為適當，爰併宣告緩刑2 年，以啟自新
    。
據上論斷，應依刑事訴訟法第455 條之1 第1 項、第3 項、第
368 條，刑法第74條第1 款，判決如主文。
本案經檢察官蔡孟利到庭執行職務。
中　　華　　民　　國　　94　　年　　4 　　月　　27　　日
                      刑事第一庭  審判長法  官  曾淑華
                                        法  官  朱美璘
                                        法  官  楊晴翔
以上正本證明與原本無異。
不得上訴。
                                        書記官  劉晨輝
中　　華　　民　　國　　94　　年　　4 　　月　　27　　日
